【裁判字號】    90,交訴,98
【裁判日期】    901129
【裁判案由】    公共危險等
【裁判全文】
臺灣板橋地方法院刑事判決                            九十年度交訴字第九八號
    公  訴  人  臺灣板橋地方法院檢察署檢察官
    被      告  丙○○
右列被告因公共危險等案件，經檢察官提起公訴（九十年度偵字第一一七三七號），
本院判決如左：
    主  文
丙○○駕駛動力交通工具肇事，致人受傷而逃逸，處有期徒刑陸月，如易科罰金，以
參佰元折算壹日。
被訴過失傷害部分不受理。
    事  實
一、丙○○於民國八十九年五月二十二日下午，駕駛車牌號碼ＦＹ－一三五八號自小
    客車，沿台北縣板橋市○○○街由樹林市往板橋方向行駛，同日十七時五十五分
    許，行經該路段一一二巷三十八號前（當時該處前停有ＦＡ－九一八五號自小客
    車）時，本應注意汽車駕駛人駕駛時，應注意車前狀況，並準備隨時採取必要之
    安全措施，以防止危險之發生，而當時號誌及路況皆正常，並無不能注意之情事
    ，其應注意，能注意，竟疏未注意採取適當之措施，適有郁博全隨同甲○○○及
    其他學童以縱隊方式，徒步沿該路段由板橋往樹林方向靠馬路左邊行走，郁博全
    走至ＦＡ－九一八五號自小客車旁時，丙○○貿然直行，不慎擦撞之，致其受有
    前額、兩手及左手肘擦傷之傷害（過失傷害部份已撤回告訴）。丙○○雖剎車減
    緩速度，復經甲○○○拍打其玻璃要求停車，但竟未予理會，逕行駕車逃逸，幸
    經甲○○○記下肇事車牌號碼後，報警循線查獲。
二、案經郁博全之父乙○○訴由台北縣警察局板橋分局報告臺灣板橋地方法院檢察署
    檢察官偵查起訴。
    理  由
一、右揭犯罪事實，訊據被告丙○○矢口否認，辯稱：伊不知道有撞傷郁博全云云。
    惟查：右揭犯行，業據告訴人乙○○指訴綦詳，並經證人即目睹全部經過之甲○○○證稱：在八十九年五月二十二日下午約五、六點時，在板橋市○○○街，我
    們一行人由板橋往樹林方向，呈一直線逆向靠路邊行走，被害人郁博全走到三十
    八號前時，路旁停著車號ＦＡ－九一八五號自小客車，有一台車往板橋方向開過
    來，車子之右側撞到郁博全，肇事者有稍為煞車，我有拍他玻璃，大叫「撞到人
    了」，肇事者馬上開車逃逸，我當時車牌記得很清楚，很多鄰居跑出來都有看到
    車牌等語，核與在場證人張玉鳳所證：八十九年五月二十二日下午本件車禍發生
    時，伊當時出來正好看到甲○○○追著被告之車子拍他的車窗，被告還是不管開
    走，旁邊還有多人看到等情相合，復有台北縣警察局道路交通事故調查報告表一
    紙、診斷證明書、現場照片等附卷可稽。參以被告自承ＦＹ－一三五八號自小客
    車，當天確有經過該處，伊兒子有去肇事地點附近之藥局問，藥局之人說確實當
    初有人帶一群小孩經過馬路，有個小孩碰到伊之車子跌倒，說只有一點擦傷等語
    （見本院九十年十月四日訊問筆錄、九十年十一月二十日審判筆錄）。按駕駛者
    駕駛車輛為維護自身安全均會注意車況，而多人呼叫並有人拍打自己之車窗，理
    應知悉，而停車查看，且被告肇事後稍微煞車並經證人甲○○○大叫撞到人了，
    馬上開車逃逸，已據證人證述如前，益見其知悉肇事致人受傷而逃逸，所辯不足
    採信，難謂其無逃逸之意圖。再按汽車駕駛人，駕駛汽車肇事致人受傷，應即採
    取救護或其他必要措施，並向警察機關報告，不得駛離；違者吊扣其駕照三個月
    至六個月；逃逸者吊銷駕駛執照，惟有無人傷亡時，始須儘速將車輛移置路邊，
    以免妨礙交通，此道路交通管理處罰條例第六十二條第一項、第二項定有明文，
    被告係領有駕照之人，當知之甚明，其明知上開肇事者義務之規定，仍於肇事後
    ，未下車查看即迅將車駛離，益見其有逃逸之情無訛。被告所犯駕車肇事致人受
    傷而逃逸之犯行，事證明確，應堪認定。
二、核被告所犯駕車肇事致人受傷而逃逸之行為，係犯刑法第一百八十五條之四之肇
    事致人受傷而逃逸罪。爰審酌被告之素行、肇事逃逸情節、對告訴人所生危害、
    犯罪後態度及業與告訴人達成民事和解等一切情狀，量處如主文所示之刑，並諭
    知易科罰金之折算標準，以資懲儆。另查被告犯罪後，刑法第四十一條業於九十
    年一月四日經立法院修正通過為：「犯最重本刑為五年以下有期徒刑以下之刑之
    罪，而受六個月以下有期徒刑或拘役之宣告，因身體、教育、職業或家庭之關係
    或其他正當事由，執行顯有困難者，得以一元以上三元以下折算一日，易科罰金
    。但確因不執行所宣告之刑，難收矯正之效，或難以維持法秩序者，不在此限。
    併合處罰之數罪，均有前項情形，其應執行之刑逾六月者，亦同。」，並於同年
    一月十日經總統公布，於同年一月十二日生效，比較新舊法之結果，以新法有利
    於被告，依刑法第二條第一項前段之規定，應適用新法，合此敘明。
乙、被告被訴業務過失傷害犯行部分：
一、按告訴乃論之罪，告訴人於第一審辯論終結前得撤回其告訴，又告訴經撤回者，
    應諭知不受理之判決，刑事訴訟法第二百三十八條第一項、第三百零三條第三款
    定有明文。
二、本件告訴人乙○○告訴被告右揭駕車肇事過失傷害犯行部分，起訴書認其此部分
    所為係犯刑法第二百八十四條第一項前段之過失傷害罪，依同法第二百八十七條
    前段之規定，須告訴乃論。然此部分業據告訴人具狀撤回其告訴，有撤回告訴狀
    在卷可按，又被告此部分犯行與前開肇事逃逸之公共危險犯行，係犯意各別，行
    為互殊，自應分論併罰，是被告所犯此業務過失傷害犯行部分，經告訴人撤回告
    訴，揆諸首開說明，自應得不經言詞辯論，另為不受理判決之諭知。
據上論斷，應依刑事訴訟法第二百九十九條第一項前段、第三百零三條第三款、第三
百零七條，刑法第二條第一項前段、第一百八十五條之四、第四十一條第一項，罰金
罰鍰提高標準條例第一條前段、第二條，判決如主文。
本案經檢察官黃彥琿到庭執行職務
中      華      民      國    九十      年     十一     月    二十九    日
                                  臺灣板橋地方法院交通法庭
                                      法  官    徐  子  涵
右正本證明與原本無異。
如不服本判決，應於判決送達後十日內，向本院提出上訴狀。
                                      書記官    彭  麗  紅
中      華      民      國      九十      年    十一    月    二十三    日
附錄本案論罪科刑法條全文：
刑法第一百八十五條之四
  駕駛動力交通工具肇事，致人死傷而逃逸者，處六月以上五年以下有期徒刑。


司法院資訊處製作；財團法人民間司法改革基金會備份。
